# 求助陈版：加盟费收入确认问题

提问人：chenjinbo123 时间：2021-06-16 21:28:13
陈版，您好：
请教一下问题，A公司为提供有形动产租赁服务的企业，现为了扩展规模，与B（个人）建立合作关系，B个人一次性支付一笔加盟费给A公司用来获取B当地C区域的品牌执行权，B个人承担当地的门店费用。A公司收到B个人的加盟费后会对C区域进行设备的布设，从而产生出对应租赁收入，B个人能享受扣除A公司运营成本净利润的分成 分成公式：（C区域租赁收入-A公司当地的运营费用）*B个人享有的分成比例。
针对这块有几个问题想确认下B个人享有的分成比例算是投资收益还是为A公司的场地管理费?

回答人：chenyiwei
建议进一步了解A、B双方的合作模式，特别是C区域内的运营（包括设备布设、租赁条款制定和客户选择、市场推广等）是由A还是B主导；B在这项加盟形式的合作关系中是什么角色，除资金以外还提供了哪些资源；B可享受的分成额如何计算，有无最低收益保障和保本承诺等。